臺灣新北地方法院刑事裁定
110年度聲字第3521號
聲  請  人  臺灣新北地方檢察署檢察官
受  刑  人  鄭麗芳



上列聲請人因對受刑人數罪併罰有二裁判以上，聲請定其應執行
之刑（110年度執聲字第2268號），本院裁定如下：
    主  文
鄭麗芳所犯如附表所示之罪，所處如附表所示之刑，應執行有期
徒刑拾壹年。
    理  由
一、本件聲請意旨略以：受刑人鄭麗芳因犯竊盜等案件，先後經
    判決確定如附表所載，應依刑法第53條及第51條第5款規定
    ，定其應執行之刑，爰依刑事訴訟法第477條第1項聲請裁定
    之等語。
二、按「裁判確定前犯數罪者，併合處罰之。但有下列情形之一
    者，不在此限：一、得易科罰金之罪與不得易科罰金之罪。
    二、得易科罰金之罪與不得易服社會勞動之罪。三、得易服
    社會勞動之罪與不得易科罰金之罪。四、得易服社會勞動之
    罪與不得易服社會勞動之罪。」、「前項但書情形，受刑人
    請求檢察官聲請定應執行刑者，依第51條規定定之。」刑法
    第50條定有明文。故對於裁判前所犯數罪存有刑法第50條第
    1 項但書各款所列情形時，除受刑人請求檢察官聲請定應執
    行刑者外，不得併合處罰之，於裁判前所犯數罪兼有得易科
    罰金之罪與不得易科罰金之罪時，其是否依刑法第51條定應
    執行刑，繫乎受刑人之請求與否，而非不問被告之利益與意
    願，一律併合處罰之。另按數罪併罰中之一罪，依刑法規定
    得易科罰金，因與不得易科之他罪併合處罰結果，根本上不
    得易科罰金，故於諭知判決時，自亦無庸為易科罰金折算標
    準之記載（司法院釋字第144號、第679號解釋意旨參照）。
三、查受刑人鄭麗芳因犯如附表所示各罪，均經判決科刑確定在
    案，有臺灣高等法院被告前案紀錄表、上開判決書等在卷可
    稽。其中附表編號1、2、11、12、14所示之罪所處之刑均得
    易科罰金，附表編號3至10、13、15至18所示之罪所處之刑
    則均不得易科罰金，依刑法第50條第1項但書第1款情形，須
    經受刑人請求檢察官聲請定其應執行刑者，始得依第51條規
    定定之。查本件受刑人已請求聲請人就附表所示之罪，向本
    院提出定應執行刑之聲請，此有定刑聲請切結書1紙在卷可
    考（附於110年度執聲字第2268號卷第2頁），是本件聲請符
    合刑法第50條第2項規定，應依刑法第51條第5款規定定其應
    執行之刑，且無庸為易科罰金折算標準之記載。從而，聲請
    人以本院為附表之犯罪事實最後判決之法院，聲請定其應執
    行之刑，本院審核無訛，應予准許。
四、爰審酌受刑人之素行所呈現之人格特質與犯罪傾向（見卷附
    臺灣高等法院被告前案紀錄表）、犯如附表所示各罪之責任
    、犯罪手段及侵害法益之異同情形（附表編號2、3所示之罪
    均係施用毒品，其餘犯罪均為竊盜不同被害人之財物）、各
    次犯罪行為之時間及空間密集情形、刑罰經濟及恤刑之目的
    ，暨受刑人請求本院於合理範圍內酌定應執行刑之意見（見
    卷附本院定應執行案件陳述意見查詢表）等總體情狀，依刑
    事訴訟法第477條第1項，刑法第53條、第51條第5款，裁定
    如主文。
中　　華　　民　　國　　111 　年　　2 　　月　　11　　日
                  刑事第六庭    法　官  樊季康
以上正本證明與原本無異
如不服本裁定應於裁定送達後5日內向本院提出抗告狀
                                書記官　陳秀慧
中　　華　　民　　國　　111 　年　　2 　　月　　14　　日
附表：受刑人鄭麗芳定應執行刑案件一覽表     編號  1 2 3 罪名  竊盜 毒品危害防制條例 毒品危害防制條例 宣告刑  有期徒刑3月（共24罪），應執行有期徒刑1年6月 有期徒刑5月（共4罪），應執行有期徒刑1年2月 有期徒刑10月（共3罪）應執行有期徒刑2年 犯罪日期  103.10.24、103.11.6、103.11.6、103.12.15、103.12.24、104.1.26、103.12.24、103.12.24、104.2.3、104.2.6、104.2.6、104.2.8、104.2.2、104.1.22、104.1.27、104.1.29、103.12.23、104.2.7、104.2.7、104.2.2、104.2.21、104.2.21、104.2.16、104.3.8 104.1.12 104.1.13 104.1.13 104.1.14 104.1.12 104.1.13 104.1.14 偵查(自訴)機關 年度案號  臺北地檢104年度偵字第4630號等 士林地檢104年度毒偵字第399號 士林地檢104年度毒偵字第399號  最後事實審 法　　院 臺北地院 士林地院 士林地院  案　　號 104年度審簡字第679號 104年度審訴字第229號 104年度審訴字第229號  判決日期 104/04/29 104/06/23 104/06/23  確定 判決 法院 臺北地院 士林地院 士林地院  案號 104年度審簡字第679號 104年度審訴字第229號 104年度審訴字第229號  判決 確定日期 104/05/26 104/07/24 104/07/24 是否為得易科罰金之案件  是 是 否 備註  臺北地檢104年度執字第4565號（士檢104執助982號） 士林地檢104年度執字第3813號 士林地檢104年度執字第3812號 

編號  4 5 6 罪名  竊盜 竊盜 竊盜 宣告刑  有期徒刑7月 有期徒刑8月 有期徒刑8月 犯罪日期  104.2.26 104.3.1 104.3.1 偵查(自訴)機關 年度案號  士林地檢104年度偵字第4070號等 士林地檢104年度偵字第4070號等 士林地檢104年度偵字第4070號等  最後事實審 法　　院 士林地院 士林地院 士林地院  案　　號 104年度審易字第1097號 104年度審易字第1097號 104年度審易字第1097號  判決日期 104/06/30 104/06/30 104/06/30  確定 判決 法院 士林地院 士林地院 士林地院  案號 104年度審易字第1097號 104年度審易字第1097號 104年度審易字第1097號  判決 確定日期 104/08/03 104/08/03 104/08/03 是否為得易科罰金之案件  否 否 否 備註  士林地檢104年度執字第4163號 士林地檢104年度執字第4163號 士林地檢104年度執字第4163號   編號4~6應執行有期徒刑1年8月   

編號  7 8 9 罪名  竊盜 竊盜 竊盜 宣告刑  有期徒刑7月 有期徒刑7月 有期徒刑8月 犯罪日期  104.1.12 104.1.15 104.1.16 偵查(自訴)機關 年度案號  士林地檢104年度偵字第2339號等 士林地檢104年度偵字第2339號等 士林地檢104年度偵字第2339號等  最後事實審 法　　院 士林地院 士林地院 士林地院  案　　號 104年度審易字第1486號 104年度審易字第1486號 104年度審易字第1486號  判決日期 104/07/24 104/07/24 104/07/24  確定 判決 法院 士林地院 士林地院 士林地院  案號 104年度審易字第1486號 104年度審易字第1486號 104年度審易字第1486號  判決 確定日期 104/08/17 104/08/17 104/08/17 是否為得易科罰金之案件  否 否 否 備註  士林地檢104年度執字第4604號 士林地檢104年度執字第4604號 士林地檢104年度執字第4604號   編號7~10應執行有期徒刑2年   

編號  10 11 12 罪名  竊盜 竊盜 竊盜 宣告刑  有期徒刑7月 有期徒刑6月（共10罪） 有期徒刑5月（1罪）    編號11、12共11罪應執行有期徒刑3年10月  犯罪日期  104.1.16 103.12.21、103.12.26、104.1.2、104.1.27、104.2.4、104.2.10、104.2.15、104.2.18、104.3.2、104.3.3 104.2.1 偵查(自訴)機關 年度案號  士林地檢104年度偵字第2339號等 新北地檢104年度偵字第7238號等 新北地檢104年度偵字第7238號等  最後事實審 法　　院 士林地院 新北地院 新北地院  案　　號 104年度審易字第1486號 104年度審簡字第1166號 104年度審簡字第1166號  判決日期 104/07/24 104/07/21 104/07/21  確定 判決 法院 士林地院 新北地院 新北地院  案號 104年度審易字第1486號 104年度審簡字第1166號 104年度審簡字第1166號  判決 確定日期 104/08/17 104/08/18 104/08/18 是否為得易科罰金之案件  否 是 是 備註  士林地檢104年度執字第4604號 新北地檢104年度執字第14986號（士檢104年執助1297號） 新北地檢104年度執字第14986號（士檢104年執助1297號）   編號7~10應執行有期徒刑2年 編號11、12共11罪應執行有期徒刑3年10月  

編號  13 14 15 罪名  竊盜 竊盜 竊盜 宣告刑  有期徒刑8月（共19罪），應執行有期徒刑4年8月 有期徒刑6月（共3罪）應執行有期徒刑1年2月 有期徒刑8月 犯罪日期  103.5.12、103.11.5、103.11.8、103.11.18、103.12.7、103.12.7、103.12.11、103.12.16、103.12.18、103.12.26、104.1.4、104.1.6、104.1.7、104.1.8、104.1.10、104.1.11、104.1.13、104.1.14、104.1.23 103.11.29、103.12.12、104.2.26 104.3.5 偵查(自訴)機關 年度案號  士林地檢104年度偵字第814號等 士林地檢104年度偵字第2403號等 士林地檢104年度偵字第2403號等  最後事實審 法　　院 臺灣高院 臺灣高院 臺灣高院  案　　號 104年度上易字第1540號 104年度上易字第1662號 104年度上易字第1662號  判決日期 104/09/01 104/10/22 104/10/22  確定 判決 法院 臺灣高院 臺灣高院 臺灣高院  案號 104年度上易字第1540號 104年度上易字第1662號 104年度上易字第1662號  判決 確定日期 104/09/01 104/10/22 104/10/22 是否為得易科罰金之案件  否 是 否 備註  士林地檢104年度執字第5964號 士林地檢104年度執字第5962號 士林地檢104年度執字第5961號     編號15~17應執行有期徒刑1年6月 

編號  16 17 18 罪名  竊盜 竊盜 竊盜 宣告刑  有期徒刑7月 有期徒刑7月 有期徒刑4月 犯罪日期  104.3.9 104.3.10 104.3.4 偵查(自訴)機關 年度案號  士林地檢104年度偵字第2403號等 士林地檢104年度偵字第2403號等  新北地檢104年度偵字第24005號  最後事實審 法　　院 臺灣高院 臺灣高院 新北地院  案　　號 104年度上易字第1662號 104年度上易字第1662號 104年度審簡字第2372號  判決日期 104/10/22 104/10/22 104/12/31  確定 判決 法院 臺灣高院 臺灣高院 新北地院  案號 104年度上易字第1662號 104年度上易字第1662號 104年度審簡字第2372號  判決 確定日期 104/10/22 104/10/22 105/02/02 是否為得易科罰金之案件  否 否 否 備註  士林地檢104年度執字第5961號 士林地檢104年度執字第5961號 新北地檢105年度執字第2268號（士院105年執助字第287號）   編號15~17應執行有期徒刑1年6月